# 外币现金流量表

提问人：diskjerry 时间：2018-04-24 11:34:42
求助各位大神，境外子公司如果使用多种外币结算，那么外币现金流量表在折算为rmb报表时，是应当直接使用外币原币直接折算为rmb金额，还是应当先将外币原币折算为记账本位币，再折算为rmb呢？ 而且，此时汇率变动对现金及现金等价物的影响如何确定？
谢谢各位大神~

回答人：chenyiwei
应当先将外币原币折算为记账本位币，再折算为rmb，这两者的折算汇率和折算差额的处理方式可能不同。